【裁判字號】    98,交易,726
【裁判日期】    981208
【裁判案由】    公共危險等
【裁判全文】
臺灣臺中地方法院刑事判決             98年度交易字第726號
公  訴  人  臺灣臺中地方法院檢察署檢察官
被      告  丙○○
上列被告因公共危險等案件，經檢察官提起公訴（98年度偵字第
23458號），本院判決如下：
    主    文
丙○○被訴過失傷害罪，公訴不受理。
    理    由
一、公訴意旨如附件起訴書所載（被訴違背安全駕駛部分另為審
    結）。
二、按，告訴乃論之罪，告訴人於第一審辯論終結前得撤回其告
    訴，又告訴經撤回者，應諭知不受理之判決，並得不經言詞
    辯論為之，刑事訴訟法第二百三十八條第一項、第三百零三
    條第三款、第三百零七條分別定有明文。
三、查：本件告訴人乙○○告訴被告丙○○公共危險等案件，其
    中告訴人乙○○因車禍受傷部分，公訴意旨認被告丙○○係
    犯刑法第二百八十四條第一項前段之過失傷害罪，依同法第
    二百八十七條前段之規定，須告訴乃論。茲據告訴人於第一
    審辯論終結前具狀撤回告訴，有撤回告訴狀一紙在卷在卷可
    考，依照上開說明，本件被告丙○○被訴過失傷害部分，爰
    不經言詞辯論，諭知不受理之判決。
據上論斷，依刑事訴訟法第三百零三條第三款、第三百零七條，
判決如主文。
中    華    民    國    98    年    12    月    8     日
                        刑事第二庭    法  官  曾佩琦
以上正本證明與原本無異。
如不服本判決應於收受判決後十日內向本院提出上訴書狀，並應
敘述具體理由；其未敘述上訴理由者，應於上訴期間屆滿後二十
日內向本院補提理由書（均須按他造當事人之人數附繕本，切勿
逕送上級法院）。
                                      書記官  林念慈
中    華    民    國    98    年    12    月    8     日
附件：
臺灣臺中地方法院檢察署檢察官起訴書
                                     98年度偵字第23458號
被      告  丙○○  男  29歲（民國○○年○月○○日生）
                    籍設臺中縣豐原市○○○路892巷2弄
                    2之1號
                    現居臺中市○區○○○路847號3樓
                    國民身分證統一編號：Ｚ000000000號
上列被告因公共危險等案件，已經偵查終結，認應該提起公訴，
茲將犯罪事實及證據並所犯法條分敘如下：
    犯  罪  事  實
一、丙○○於民國96年間，因公共危險案件，經本署檢察官為緩
    起訴之處分，甫於98年5月8日期滿，詎其又於98年9月23日
    晚間，在臺中市○區○○街大慶黃昏市場飲用啤酒4罐。而
    後已不能安全駕駛動力交通工具，猶於同日21時30分許，無
    照駕駛車牌號碼2235-KY號自小客車上路。同日21時48分許
    ，丙○○駕駛2235-KY號自小客車，沿臺中市○區○○街2段
    由東往西方向行駛至大慶街2段55號前時，理應注意汽車行
    駛時，駕駛人應注意兩車併行之間隔，並隨時採取必要之安
    全措施，且應注意變換車道時，應先顯示方向燈光或手勢，
    並應注意四輪以上汽車在劃有快慢車道分隔線之道路行駛，
    除起駛、準備轉彎、準備停車或臨時停車，不得行駛慢車道
    。而依當時情形，並無不能注意之情事，竟疏未注意及此，
    貿然侵入慢車道，復又未顯示方向燈號，突轉往快車道，適
    有乙○○騎乘車牌號碼XR9-391號重機車，行駛於丙○○駕
    駛之2235-KY號自小客車後方，見慢車道遭2235-KY號自小客
    車佔據，遂自該車左側超越，乃於行至2235-KY號自小客車
    左側時，遭2235-KY號自小客車撞及，乙○○因此人車倒地
    ，受有左顴骨、左眼眶骨、左上頷骨骨折、左手腕皮膚嚴重
    撕裂傷（8×5公分）併皮膚壞死（6×5公分）和肌腱斷裂、
    左側部分面神經及下眼眶神經麻痺、下巴撕裂傷（4×3公分
    ）、頭部外傷併腦震盪、左上牙齒多顆鬆脫搖晃、多處擦、
    挫傷（臉、背、雙側前臂、右側膝蓋）等傷害。嗣到場處理
    員警對丙○○測試呼氣酒精濃度，結果達每公升0.63毫克。
二、案經乙○○訴由臺中市警察局第三分局報告偵辦。
        證  據  並  所  犯  法  條
一、上揭犯罪事實，業據被告丙○○坦認不諱，核與告訴人乙○
    ○指訴之情節相符，並有道路交通事故現場圖、道路交通事
    故調查報告表（一）、（二）、酒精測定值、測試觀察職務
    報告、現場圖、診斷證明書各1份、舉發違反道路交通管理
    事件通知單2份及照片20張在卷可稽。按行車遇有變換車道
    時，應先顯示方向燈光或手勢；汽車行駛時，駕駛人應注意
    兩車併行之間隔，並隨時採取必要之安全措施；四輪以上汽
    車在劃有快慢車道分隔線之道路行駛，除起駛、準備轉彎、
    準備停車或臨時停車，不得行駛慢車道。道路交通安全規則
    第91條第6款、第94第3項、第95條第2項分別訂有明文。被
    告駕車自應注意上述道路交通安全規定，而依當時狀況，並
    無不能注意之情形，竟疏未注意及此，以致肇事，並致告訴
    人受傷，其過失駕駛行為，核與告訴人之受傷間，具有相當
    之因果關係。被告犯嫌堪以認定。
二、核被告所為，係犯刑法第185條之3之違背安全駕駛、第284
    條第1項之過失傷害等罪嫌。其無駕駛執照酒醉駕車，因而
    致人受傷，請就過失傷害部分依道路交通管理處罰條例第86
    條第1項規定加重其刑。被告所犯上開2罪間，罪名不同，行
    為互殊，請予分論併罰。另告訴人認被告1駕車肇事行為，
    犯有過失傷害、毀損等罪而提出告訴，惟毀損部分業據告訴
    人當庭撤回，且若成立犯罪亦與起訴之過失傷害部分有想像
    競合之裁判上1罪關係，爰不另為不起訴處分，附此敘明。
三、依刑事訴訟法第251條第1項提起公訴。
      此  致
臺灣臺中地方法院
中    華    民    國    98    年    10    月    31    日
                          檢 察 官  甲 ○ ○
本件正本證明與原本無異
中    華    民    國    98    年    11    月    9     日
                          書 記 官  林 立 基
附錄本案所犯法條
中華民國刑法第185條之3
服用毒品、麻醉藥品、酒類或其他相類之物，不能安全駕駛動力
交通工具而駕駛者，處一年以下有期徒刑、拘役或科或併科十五
萬元以下罰金。
中華民國刑法第284條
因過失傷害人者，處6月以下有期徒刑、拘役或5百元以下罰金，
致重傷者，處1年以下有期徒刑、拘役或5百元以下罰金。
從事業務之人，因業務上之過失傷害人者，處1年以下有期徒刑
、拘役或1千元以下罰金，致重傷者，處3年以下有期徒刑、拘役
或2千元以下罰金。


司法院資訊處製作；財團法人民間司法改革基金會備份。
